【裁判字號】    97,交上易,59
【裁判日期】    970527
【裁判案由】    公共危險
【裁判全文】
臺灣高等法院刑事判決                97年度交上易字第59號
上  訴  人
即  被  告  甲○○
上列上訴人即被告因公共危險案件，不服臺灣士林地方法院九十
六年度交易字第八四五號，中華民國九十七年一月三日第一審判
決（起訴案號：臺灣士林地方法院檢察署九十六年度偵字第一三
三一八號），提起上訴，本院判決如下：
    主  文
上訴駁回。
    事  實
一、甲○○於民國九十四年間因酒醉駕車公共危險案件，經臺灣
    臺北地方法院以九十四年度北交簡字第三二九號判處罰金銀
    元二萬五千元確定，於九十四年七月二十四日執行完畢；再
    於九十六年間因酒醉駕車公共危險案件，經臺灣士林地方法
    院以九十六年度交簡上字第四二號判處拘役五十日，如易科
    罰金以新臺幣二千元折算一日，嗣減刑為拘役二十五日，如
    易科罰金以新臺幣二千元折算一日確定（於九十六年十二月
    二十七日執行完畢），猶不知悔改。其明知服用酒類後不能
    安全駕駛動力交通工具者，不得駕駛，且明知其自九十六年
    十月十六日十五時三十分許，在臺北市○○區○○街附近與
    友人飲用高梁酒作樂，已達酒醉不能安全駕駛動力交通工具
    之程度，猶在飲酒後之九十六年十月十六日十六時許，騎乘
    車號ＤＰＱ－７９９號（起訴書誤載為ＯＰＱ－７９９號）
    輕型機車，沿臺北市○○○路由涼州街往民權西路方向行駛
    。嗣於同日十六時二十分許，行經延平北路、民權西路口時
    為警執行路檢勤務盤查，並於同日十六時三十二分許對甲○
    ○進行酒精濃度測試，測得其呼氣所含酒精濃度值達每公升
    ０．六０毫克，而查悉上情。
二、案經臺北市政府警察局大同分局報請臺灣板橋地方法院檢察
    署檢察官偵查起訴。
    理  由
壹、程序方面：
    按被告以外之人於審判外之言詞或書面陳述，除法律有規定
    者外，不得作為證據；又被告以外之人於審判外之陳述，雖
    不符合同法第一百五十九條之一至第一百五十九條之四之規
    定，但經當事人於審判程序同意作為證據，法院審酌該言詞
    陳述或書面陳述作成時之情況，認為適當者，亦得為證據。
    當事人、代理人或辯護人於法院調查證據時，知有第一百五
    十九條第一項不得為證據之情形，而未於言詞辯論終結前聲
    明異議者，視為有前項之同意，刑事訴訟法第一百五十九條
    第一項及第一百五十九條之五分別定有明文。經查，本判決
    下列所引用之各該被告以外之人於審判外之陳述（包含書面
    陳述），雖屬傳聞證據，但檢察官及被告於本院準備程序及
    審判期日中，均明示同意此部分之證據有證據能力（見本院
    卷第二十八頁反面、第三十九頁反面），且迄至言詞辯論終
    結前亦未撤回前開同意，本院審酌上開證據資料製作時之情
    況，尚無違法不當及證明力明顯過低之瑕疵，亦認為以之作
    為證據應屬適當，故揆諸前開規定，爰依刑事訴訟法第一百
    五十九條之五規定，認為前揭證據資料均有證據能力，合先
    敘明。
貳、實體方面：
一、訊據上訴人即被告甲○○對於上揭酒醉駕車之犯罪事實，於
    原審及本院審理中均坦承不諱，並有酒精濃度測定報告表、
    酒後駕車測試觀察紀錄表各一紙在卷可稽（見偵查卷第十五
    頁、第十六頁）。依酒精濃度檢測紀錄所載，測得其呼氣所
    含酒精濃度值達每公升０．六０毫克，而酒後駕車測試觀察
    紀錄表亦載明其為警查獲後，在測試、訊問過程中有多話、
    身上明顯呈現酒味等情形，顯已達不能安全駕駛之程度。是
    本案事證明確，被告犯行洵堪認定，應予依法論科。
二、核被告所為，係犯刑法第一百八十五條之三酒後駕車公共危
    險罪。原審調查後認被告罪證明確，適用刑法第一百八十五
    條之三、第四十一條第一項前段，刑法施行法第一條之一第
    一項、第二項但書之規定，併審酌被告已有二次酒醉駕車為
    法院論罪科刑之紀錄，竟圖一己便利，於短期內再觸犯相同
    罪名，遭查獲時呼氣中酒精濃度為每公升０．六０毫克，所
    使用之動力交通工具雖屬馬力較小之機車，但對道路安全已
    造成潛在之危害，惟犯罪後坦承犯行，態度良好，併其生活
    狀況、品行、智識程度等一切情狀，量處有期徒刑四月，並
    諭知易科罰金之折算標準，經核認事用法並無不合，量刑亦
    屬妥適。被告上訴以其家計負擔沉重，且右眼受傷開刀，原
    審量刑過重，請求輕判云云，惟被告於九十四年間、九十六
    年間兩度因酒醉駕車公共危險犯罪，為法院論罪科刑，此有
    被告全國前案紀案表在卷可憑，本次已為第三次觸犯相同性
    質之案件，顯見其嗜酒成性，並未在前案之偵審程序中獲取
    應得之教訓，其酒後駕車不僅藐視道路交通安全法令，更造
    成路上人、車往來之高度危險，量刑自不宜從輕，以免僥倖
    ，且原判決業已詳細說明刑法第五十七條科刑之依據，並據
    此量處有期徒刑四月，及諭知易科罰金之折算標準，認事用
    法並無違誤之處，被告泛指原審量刑不當云云，對於原審職
    權之行使漫詞指摘，為無理由，應駁回之。
據上論斷，應依刑事訴訟法第三百六十八條判決如主文。
本案經檢察官周誠南到庭執行職務。
中    華    民    國    97    年    5     月    27    日
                  刑事第四庭  審判長法  官  沈宜生
                                    法  官  陳國文
                                    法  官  鄭水銓
以上正本證明與原本無異。
本判決不得上訴。
                                    書記官  劉貞達
中    華    民    國    97    年    5     月    27    日
附錄本案論罪科刑法條全文－－
刑法第一百八十五條之三：
服用毒品、麻醉藥品、酒類或其他相類之物，不能安全駕駛動力
交通工具而駕駛者，處一年以下有期徒刑、拘役或三萬元以下罰
金。


司法院資訊處製作；財團法人民間司法改革基金會備份。
